臺灣彰化地方法院刑事判決　　　　　　　　　　　　　九十年度易字第一三四四號
　　公　訴　人　臺灣彰化地方法院檢察署檢察官
　　被　　　告　丙○○
　　被　　　告　甲○○
　　右二人共同
　　選任辯護人　吳光陸律師
　　　　　　　　楊傳珍律師
　　被　　　告　乙○○
右列被告因詐欺案件，經檢察官提起公訴（八十九年度偵字第九四二０號），本院判
決如左：
    主      文
丙○○、甲○○、乙○○共同連續意圖為自己不法之所有，以詐術使人將本人之物交
付，各處有期徒刑捌月。
    事      實
一、丙○○、甲○○二人係夫妻關係，甲○○、乙○○二人為表兄妹關係，其等三人
    共同意圖為自己不法之所有，並基於概括之犯意聯絡，明知其等三人已陷於無償
    債能力之嚴重狀態，竟自於民國（下同）八十八年八月三日起至同年十一月止，
    連續向丁○○佯稱其等所開設之公司營運狀況良好，每月營業額達新台幣（下同
    ）七、八百萬元以上，扣除成本每月仍有一百餘萬元之盈餘，然因均接收客票須
    調借現金，向丁○○借款，經丁○○要求需用客票擔保，遂以乙○○所開具之彰
    化第六信用合作社支票陸續向丁○○調借現金達四百零二萬五千六百萬元，致丁○○不疑有他而陷於錯誤並如數借與。詎事後屆期其等所交付之支票經提示付款
    均遭退票，嗣再三催討無著，曾叔惠始知受騙。
二、案經被害人丁○○訴由台灣彰化地方法院檢察署檢察官偵查起訴。
    理      由
一、訊據被告丙○○、甲○○固坦承向告訴人借款之事實，被告乙○○亦坦承將支票
    借與被告丙○○、甲○○開立之事實，惟均矢口否認有詐欺犯行，被告丙○○辯
    稱：借款當時之經濟並無問題，當時借六百萬亦有還款把握，八十九年七月至十
    月伊在銀行中尚有現款二百萬餘元，但因後來被跳了很多票，受到牽連方發生問
    題，事後有以貨物抵債，並將股票轉讓予告訴人，現僅欠告訴人二百四十八萬五
    千八百九十四元，伊有積極處理云云。被告甲○○辯稱：因為丁○○要客票，伊
    才開表哥乙○○的票云云。被告乙○○辯稱：因為是表姊弟關係，且當時經濟狀
    況還可以，不知是為向何人調現，也不知用途，借她空白支票，金額未填云云；
    經查：被告等右揭犯罪事實，業據告訴人丁○○於偵審中指訴綦詳，復有支票十
    五紙、切結書、台中市票據交換所於八十九年七月間函彰化第一信用合作社告知
    丙○○之退票紀錄等件附卷可稽，且經檢察官向金融機構函查結果，被告丙○○
    彰化第一信用合作社之帳戶早已於八十九年七月二十八日即拒絕往來戶、華南商
    業銀行和美分行並無被告丙○○之支票存款開戶紀錄；被告甲○○第一商業銀行
    彰化分行之帳戶內除由告訴人丁○○匯入現金而於當日或翌日即被提領外，其自
    八十九年七月間至同年十二月間最高存款金額為八十九年七月二十八日之二十一
    萬七千餘元，然自同年八月後其一般平均存款餘額不過數千元，另被告乙○○於
偵查中亦自承於八十九年七月至同年十二月間，係以打零工為業，薪資未定，而
    工資約為一千五百元，如何自八十九年八月至同年十二月累計開票予告訴人至三
    百九十八萬六千四百元，而其彰化第一信用合作社之存款戶內第一次退票紀錄為
    八十九年十一月十五日，拒絕往來戶時間為同年十二月十五日，然所有以其名義
    開票之到期日均係在八十九年十一月十六日以後，此均有上開金融機構之函文在
    卷可資佐證，被告丙○○、甲○○雖稱借款時尚有資力，係告訴人要求要客票才
    開乙○○的票云云，然告訴人之所以要求客票擔保，即是希望能有保障，被告二
    人竟向無資力不能償還鉅額借款之共同被告乙○○借空白支票開立，陸續向告訴
    人借款四百餘萬元，之後果真全數退票，是其等三人共同意圖為自己不法之所有
    ，詐取告訴人之借款犯行無誤，是被告三人上開所辯無非事後卸責之詞，實無足
    採，雖被告等又稱事後有積極處理等詞，然此為犯後之態度，無礙被告等犯行之
    成立；故本件事證明確，其等詐欺犯行均堪認定。
二、核被告等所為，均係犯有刑法第三百三十九條第一項之詐欺取財罪。被告等就上
    開行為，有犯意聯絡及行為分擔，為共同正犯。又被告等前後詐欺犯行，時間緊
    接，犯罪構成要件相同，顯係基於概括犯意為之，為連續犯，均依法加重其刑。
    爰審酌被告等犯罪之動機、方法、手段、所生危害暨事後清償部份債務等一切情
    狀，各量處如主文所示之刑，以示懲儆。
三、據上論斷，應依刑事訴訟法第二百九十九條第一項前段，刑法第二十八條、第五
    十六條、第三百三十九條第一項，罰金罰鍰提高標準條例第一條前段，判決如主
    文。
本案經檢察官陳燕瑩到庭執行職務。
中      華      民      國    九十一    年      一      月      八      日
                                  臺灣彰化地方法院刑事第二庭
                                        法      官  謝  仁  棠
右正本證明與原本無異。
如不服本判決，應於判決送達後十日內，向本院提出上訴狀( 須附繕本 )。
告訴人或被害人對於判決如有不服具備理由請求檢察官上訴者，其上訴期間之計算係
以檢察官收受判決正本之日期為準。
                                        法院書記官  于  淑  真
中      華      民      國    九十一    年      一      月      八      日
刑法第三百三十九條
意圖為自己或第三人不法之所有，以詐術使人將本人或第三人之物交付者，處五年以
下有期徒刑、拘役或科或併科一千元以下罰金。
以前項方法得財產上不法之利益或使第三人得之者亦同。
前二項之未遂犯罰之。
